臺灣高等法院刑事裁定　　　　　　　　 100年度聲字第1059號
聲　請　人
即　被　告　陳坤榮
選任辯護人　法律扶助律師林晉宏
上列聲請人即被告因違反毒品危害防制條例案件（本院100年度
上訴字第706號），聲請具保停止羈押，本院裁定如下：
    主  文
聲請駁回。
    理  由
一、聲請人即被告陳坤榮因違反毒品危害防制條例案件，經本院
    認有刑事訴訟法刑事訴訟法第101條第1項第1款、第2款、第
    3款情形，非予羈押，顯難進行審判或執行，有羈押之必要
    ，於民國100年2月25日執行羈押在案。
二、聲請意旨略以：聲請人陳坤榮因脊椎第3、4節罹患骨刺之病
    變，在宜蘭監獄羈押中未能獲得妥善治療，於99年12月6日
    戒護至羅東聖母醫院骨科門診就醫，該院稱聲請人罹患『腰
    胝關節病退化未伴有脊髓病變、頸椎關節退化併脊髓病變』
    ，又聲請人尚有胃腸道出血、上腹痛，及牙齦疼痛不適等疾
    病，另聲請人年近半百，身體狀況不佳，財務拮据，家中有
    一對6歲雙胞胎女兒及妻子須照顧，聲請人不可能逃亡，且
    聲請人於偵查中已自白犯罪，並配合檢警調查，供出共犯莊
    進益及同案被告莊文和、陳振溪，聲請人並無可能串供，請
    准予聲請人以具保停止羈押，使聲請人得以返家安置家中之
    妻小的生活等語。
三、按「被告經法官訊問後，認為犯罪嫌疑重大，而有左列情形
    之一，非予羈押，顯難進行追訴、審判或執行者，得羈押之
    ︰ (一)逃亡或有事實足認為有逃亡之虞者。(二)有事實足
    認為有湮滅、偽造、變造證據或勾串共犯或證人之虞者。(
    三)所犯為死刑、無期徒刑或最輕本刑為5年以上有期徒刑之
    罪者。」，刑事訴訟法第101條第1項定有明文。所謂羈押，
    乃拘禁被告之強制處分，其目的係在於保全證據、確保刑事
    訴訟程序之進行及刑罰權之執行。是被告經法官訊問後，究
    竟有無刑事訴訟法第101條第1項各款之情形，均屬事實問題
    ，法院應按訴訟之程度，卷證資料及其他一切情事斟酌之。
    再刑事訴訟法第101條第1項第3款規定之羈押，係因被告所
    犯為死刑、無期徒刑或最輕本刑為5年以上有期徒刑之罪者
    ，其可預期判決之刑度既重，該被告為規避刑罰之執行而妨
    礙追訴、審判程序進行之可能性增加，國家刑罰權有難以實
    現之危險，該規定旨在確保訴訟程序順利進行，使國家刑罰
    權得以實現，以維持重大之社會秩序及增進重大之公共利益
    ，其目的洵屬正當。又基於憲法保障人民身體自由之意旨，
    被告犯上開條款之罪嫌疑重大者，仍應有相當理由認為其有
    逃亡、湮滅、偽造、變造證據或勾串共犯或證人等之虞，法
    院斟酌命該被告具保、責付或限制住居等侵害較小之手段，
    均不足以確保追訴、審判或執行程序之順利進行，始符合該
    條款規定，非予羈押，顯難進行追訴、審判或執行之要件，
    此際羈押乃為維持刑事司法權有效行使之最後必要手段，於
    此範圍內，尚未逾越憲法第23條規定之比例原則，符合司法
    院釋字第392號、第653號、第654號解釋意旨，與憲法第8條
    保障人民身體自由及第16條保障人民訴訟權之意旨，尚無違
    背。（見司法院大法官會議釋字第665號解釋意旨）
四、本件聲請人陳坤榮係涉毒品危害防制條例第4條第3項之運輸
    第三級毒品愷他命罪嫌，經原審審理結果，認其違反毒品危
    害防制條例第4條第3項之共同運輸第三級毒品罪，因聲請人
    運輸之毒品高達477包（驗前純質淨重共472,998.73公克）
    ，且於偵審中均有自白犯行，乃判處有期徒刑9年在案，可
    見聲請人犯罪嫌疑及犯行違害社會重大，聲請人上訴後認原
    審判刑過重，倘法院最後判決結果非如聲請人所預期，難期
    聲請人能服膺判決結果，其逃亡誘因隨之增加，參諸遭判處
    重刑者常伴有逃亡之高度可能性，是其逃匿以規避審判程序
    進行及刑罰執行之可能性甚高，自有事實及相當理由認為聲
    請人有逃亡之虞，若僅命聲請人具保、責付或限制住居等侵
    害較小之手段，尚不足以確保審判或執行程序之順利進行，
    又本案尚有同案被告莊進益經檢察官傳喚、拘提未到（現通
    緝中），而尚有部分共同被告聲請對相關證人（其他共同被
    告）進行交互詰問，在上開證人詰問之前，有事實足認聲請
    人恐有與在逃共犯聯繫進而勾串證詞之虞，符合刑事訴訟法
    第101條第1項第1、2、3款之羈押要件，非予羈押，顯難進
    行審判或刑罰之執行；另權衡國家刑事司法權之有效行使、
    社會秩序及公共利益、聲請人之人身自由私益及防禦權受限
    制之程度，認對聲請人維持羈押處分，尚屬適當、必要，合
    乎比例原則，並無違大法官會議解釋第665號之解釋意旨；
    至聲請意旨以聲請人脊椎第3、4節罹患骨刺病變，在宜蘭監
    獄羈押中未能獲得妥善之治療，於99年12月6日戒護至羅東
    聖母醫院骨科門診就醫，該院稱聲請人罹患『腰胝關節病退
    化未伴有脊髓病變、頸椎關節退化併脊髓病變』，尚有胃腸
    道出血、上腹痛，及牙齦疼痛不適等疾病云云。然此經臺灣
    宜蘭看守所函覆原審：「查收容人陳坤榮自述罹患『胃腸道
    出血、上腹痛』，羈押入所後，持續予以藥物治療，另因下
    背痛至本所衛生科看診，經診治後，症狀未獲改善，並於12
    月6日戒送聖母醫院骨科門診，該院醫師稱其罹患『腰胝關
    節病退化未伴有脊髓病變、頸椎關節退化併脊髓病變』，建
    議藥物治療。惟疼痛不適導致行動不便，尚須輪椅代步。」
    等語，有該所99年12月9日宜所衛字第0993000137號函暨羅
    東聖母醫院診斷證明書、臺灣宜蘭看守所衛生科病歷資料各
    1份在卷可稽，足見聲請人所罹患之腰胝關節病退化未伴有
    脊髓病變、頸椎關節退化併脊髓病變，已在臺灣宜蘭看守所
    衛生科、羅東聖母醫院持續接受藥物治療，目前並無危急生
    命之虞，又現今執行羈押之處所均配有醫師等專業人員或延
    聘專業特約醫師，足供受拘禁之人於羈押期間接受相當程度
    的醫療追蹤，並可獲得適當治療，故倘有必要，聲請人並得
    聲請戒護至特約醫院就醫，聲請人所提事由，並不符合法定
    撤銷羈押或停止羈押之要件，自不足採為聲請人應予撤銷羈
    押或停止羈押之依據，是以顯難認為聲請人現所罹患病症非
    保外就醫治療難以痊癒，而有刑事訴訟法第114條第3款所定
    應准予具保停止羈押之情形，故聲請人以此為由請求具保停
    止羈押，核與前述規定不符。此外，復查無其他刑事訴訟法
    第114條所示不得駁回聲請具保停止羈押之情形。綜上所述
    ，聲請人所述停止羈押之事由，不符法定具保停止羈押之要
    件，復審酌聲請人所涉犯罪之各項情節，其羈押原因尚未消
    滅，聲請具保停止羈押，自難准許，應予駁回。
中    華    民    國   100    年    4     月    18    日
                  刑事第十一庭  審判長法  官  許宗和
                                      法  官  趙功恆
                                      法  官  潘進柳
以上正本證明與原本無異。
如不服本裁定，應於收受送達後五日內向本院提出抗告狀。
                                      書記官  任正人
中    華    民    國   100    年    4     月    18    日